臺灣彰化地方法院刑事判決　　　　　　　　　　　　九十三年度易字第一二三八號
　　公　訴　人　臺灣彰化地方法院檢察署檢察官
　　被　　　告　丁○○
右列被告因竊盜案件，經檢察官提起公訴（九十三年度偵緝字第五七六、五七七號）
，本院合議庭裁定由受命法官獨任進行簡式審判程序判決如左：
    主  文
丁○○連續竊盜，累犯，處有期徒刑壹年月，並於刑之執行前，令入勞動場所強制
工作年。
    事實及理由
一犯罪事實：
  (一)丁○○曾因竊盜案件，經臺灣高等法院臺中分院以八十九年度上易字第二一五三
    號判決處有期徒刑八月確定，於民國九十年九月八日縮刑期滿執行完畢；再因竊
    盜案件，經本院以九十二年度彰簡字第一五九號判決處有期徒刑四月確定，又因
    竊盜案件，經本院以九十二年度簡字第七七號判決處有期徒刑六月確定，兩案接
    續執行，於九十三年四月二十七日執行完畢。詎仍不知悔改，竟基於意圖為自己
    不法所有之概括犯意，先後於附表編號一至四所示時地以附表所示手法連續竊取
    附表所示之人之財物得手。附表編號二部分，其為竊取財物，並徒手扳開甲○○
    所有之機車置物箱，使該置物箱掛勾（卡榫）與鑰匙孔連動功能喪失作用，而毀
    損該機車（公訴意旨漏載）；附表編號三部分，其為竊取財物，並無故侵入丙○○之住宅。丁○○所為，顯具有竊盜之犯罪習慣。
  (二)案經乙○○、甲○○、丙○○、戊○○訴由彰化縣警察局彰化分局報告臺灣彰化
    地方法院檢察署檢察官偵查起訴。
二證據：
  (一)被告丁○○於本院坦承不諱之自白（本院卷第二九頁反面至第三十頁正面、第三
    六頁反面至第三八頁正面）。
  (二)告訴人乙○○、甲○○、丙○○、戊○○於警詢中之指訴（第00000000
    00號警卷第二至三、十一至十二頁，第0000000000號警卷第四至七
    頁，第六九四三號偵查卷第十一至十二頁）。
  (三)證人王證偉、程依平、盧小平、李文凱於警詢中之證述（第000000000
    0號警卷第四至五、十三至十四頁，第0000000000號警卷第九至十二
    頁，第六九四三號偵查卷第十三至十四頁）。
  (四)被告之駕駛執照影本、手機內碼（序號）影本、手機內碼（序號）照片、手機資
    源回收契約書、換機切結書、行動電話讓渡聲明書、讓渡書、扣押筆錄、告訴人
    甲○○被竊同型行動電話手機照片、被告出賣手機予證人盧小平之錄影翻拍照片
    （（第0000000000號警卷第六至八、十五頁，第000000000
    0號警卷第八、十三至十六、十八至十九、二三頁，第六九四三號偵查卷第十六
    頁）。
三核被告就附表編號一所為，係犯刑法第三百二十條第一項之竊盜罪；就附表編號二
  所為，係犯刑法第三百二十條第一項之竊盜罪、刑法第三百五十四條之毀損罪；就
  附表編號三所為，係犯刑法第三百二十條第一項之竊盜罪、第三百零六條第一項之
  無故侵入住宅罪；就附表編號四所為，係犯刑法第三百二十條第一項之竊盜罪。被
  告先後四次竊盜犯行，時間緊接，犯罪構成要件相同，顯係基於概括犯意為之，應
  依刑法第五十六條連續犯規定論以一罪，並加重其刑。附表編號二部分，被告係以
  犯毀損罪為方法，而達其犯竊盜罪之目的，二罪間有方法與目的之牽連關係，附表
  編號三部分，被告係以犯無故侵入住宅罪為方法，而達其犯竊盜罪之目的，二罪間
  亦有方法與目的之牽連關係，分別為牽連犯，均應依刑法第五十五條規定從一重之
  竊盜罪論處。查被告曾因竊盜案件，經臺灣高等法院臺中分院以八十九年度易字第
  二一五三號判決處有期徒刑八月確定，於九十年九月十日執行完畢；再因竊盜案件
  ，經本院以九十二年度彰簡字第一五九號判決處有期徒刑四月確定，又因竊盜案件
  ，經本院以九十二年度簡字第七七號判決處有期徒刑六月確定，兩案接續執行，於
  九十三年四月二十七日執行完畢，此有臺灣高等法院被告全國前案紀錄表可憑（本
  院卷第四至十頁），其受有期徒刑之執行完畢，五年內再犯有期徒刑以上之罪，為
  累犯，應依刑法第四十七條規定遞加重其刑。附表編號二部分，公訴人雖僅就被告
  竊盜之犯行提起公訴，然檢察官就犯罪事實之一部提起公訴者，其效力及於全部，
  此為刑事訴訟法第二百六十七條所明定，被告毀損機車之犯罪事實，與前揭論罪科
  刑之竊盜部分有牽連犯之關係，已如前述，且已據告訴人甲○○於警詢中提出告訴
  （第0000000000號警卷第三頁正面），本院自應就屬於裁判上一罪之毀
  損部分一併加以裁判；附表編號三部分，起訴書犯罪事實欄已載明被告無故侵入告
  訴人丙○○住宅之犯罪事實，且業據該告訴人於警詢中提出告訴（第000000
  0000號警卷第十二頁正面），僅證據並所犯法條欄疏未敘明被告所犯法條，本
  院亦應就被告無故侵入住宅部分予以裁判。爰審酌被告素行不佳，為逞一己貪念，
  侵害告訴人之財產法益，一犯再犯，情節非輕，於檢察官偵查中一度逃匿，有通緝
  書可按（第七五七一號偵查卷第七頁），惟到案後尚能坦認全部犯行，態度良好及
  其他一切情狀，量處如主文所示之刑，以資儆懲。被告前科已如上述，且於短期內
  一再犯竊盜罪，顯有犯罪之習慣，為預防其再犯，並啟發其內心刻苦耐勞之積極面
  ，本院認有於刑之執行前令入勞動場所強制工作三年之必要，爰依竊盜犯贓物犯保
  安處分條例第一條、第三條第一項第一款、第四條、第五條第一項前段規定併宣告
  之。
四如不服本判決，得於判決送達後十日內向本院提出上訴狀，上訴於上級法院（應附
  繕本）。
據上論斷，應依刑事訴訟法第二百七十三條之一第一項、第二百九十九條第一項前段
，刑法第五十六條、第三百二十條第一項、第三百五十四條、第三百零六條第一項、
第五十五條、第四十七條，罰金罰鍰提高標準條例第一條前段，竊盜犯贓物犯保安處
分條例第一條、第三條第一項第一款、第四條、第五條第一項前段，判決如主文。
本案經檢察官邱鼎文到庭執行職務。
中      華      民      國    九十三    年     十二     月     二十     日
                                    臺灣彰化地方法院刑事第二庭
                                        法      官  廖  政  勝
右正本證明與原本無異。
                                        法院書記官  呂  雅  惠
中      華      民      國    九十三    年     十二     月     二十     日
附錄本案論罪科刑法條全文：
刑法第三百零六條第一項
無故侵入他人住宅、建築物或附連圍繞之土地或船艦者，處一年以下有期徒刑、拘役
或三百元以下罰金。
刑法第三百二十條第一項
意圖為自己或第三人不法之所有，而竊取他人之動產者，為竊盜罪，處五年以下有期
徒刑、拘役或五百元以下罰金。
刑法第三百五十四條
毀棄、損壞前二條以外之他人之物或致令不堪用，足以生損害於公眾或他人者，處二
年以下有期徒刑、拘役或五百元以下罰金。
附表
┌────┬──────┬───────┬────────────────┐
│編    號│行 為 時 間 │行  為 地  點 │       行   為   態   樣        │
├────┼──────┼───────┼────────────────┤
│一      │九十三年六月│彰化縣彰化市公│丁○○意圖為自己不法所有，於日間│
│        │八日下午某時│園路一段八二七│無故侵入乙○○上開住宅（無故侵入│                    │
│        │            │巷一號        │住宅部分未據告訴），徒手竊取陳美│
│        │            │              │貌所有放置於桌上之行動電話手機一│
│        │            │              │具，得手後復將之出賣予不知情之王│
│        │            │              │證偉。                          │
├────┼──────┼───────┼────────────────┤
│二      │九十三年七月│彰化縣彰化市中│丁○○意圖為自己不法所有，徒手扳│
│        │三十一日下午│興路七八號彰化│開甲○○所有車牌號碼ＸＫ六－○六│
│        │三時許      │高中機車停車棚│七號機車置物箱，使該置物箱掛勾（│
│        │            │              │卡榫）與鑰匙孔連動功能喪失作用，│
│        │            │              │而毀損該機車（公訴意旨漏載），以│
│        │            │              │此方式竊取置物箱內之白色背包二只│
│        │            │              │〔內有皮夾一只、學生證一枚、現金│
│        │            │              │新臺幣（下同）一百元、行動電話手│
│        │            │              │機二具〕，得手後復將其中一具行動│
│        │            │              │電話手機賣予不知情之王證偉。    │
├────┼──────┼───────┼────────────────┤
│三      │九十三年八月│彰化縣彰化市民│丁○○意圖為自己不法所有，於日間│
│        │十七日下午二│生路一九五巷三│無故侵入丙○○上址住宅，徒手竊取│
│        │時三十分許  │四號          │丙○○所有置於神明桌上之行動電話│
│        │            │              │手機一具，得手後復將之賣予不知情│
│        │            │              │之程依平。                      │
├────┼──────┼───────┼────────────────┤
│四      │九十三年八月│彰化縣彰化市中│丁○○意圖為自己不法所有，徒手打│
│        │十九日下午四│山國小後門停車│開戊○○所有車牌號碼ＸＧＨ－二三│
│        │時三十分許  │場            │六號機車置物箱，竊取置物箱內之皮│
│        │            │              │包一只（內有身分證一枚、駕駛執照│                            │
│        │            │              │一枚、學生證一枚、提款卡二枚、現│
│        │            │              │金四百元、行動電話手機二具），得│
│        │            │              │手後復將行動電話手機分別賣予不知│
│        │            │              │情之盧小平、李文凱。            │
└────┴──────┴───────┴────────────────┘
